臺灣高雄地方法院交通事件裁定　　　　99年度交聲字第2799號
原處分機關　交通部公路總局嘉義區監理所
異　議　人
即受處分人　陳小燕
上列受處分人因違反道路交通管理處罰條例案件，對於交通部公
路總局嘉義區監理所於民國99年10月8日所為之處分（嘉監南字
第裁74-BW0000000號裁決書），聲明異議，本院裁定如下：
    主  文
異議駁回。
    理  由
一、原處分意旨略以：異議人即受處分人陳小燕所有之車牌號碼
    XWU-249 號重型機車，於民國98年12月12日下午4 時12分，
    在高雄市○○路有「停車位置不依規定」之違規，經警拍照
    後，由高雄市政府警察局逕行製單舉發，爰依道路交通管理
    處罰條例第56條第1 項第9 款規定，裁處受處分人新臺幣（
    下同）600元。
二、受處分人則以：其係前往高雄市立三民家商（址設：高雄市
    ○○區○○路1102號）參加98年專門職業及技術人員普通考
    試記帳士考試，因依該學校人員指示校內不能停放機車，可
    停放在校外圍牆處，受處分人依校方人員指示停放，竟遭員
    警製單舉發，顯不合情理，爰依法聲明異議，請求撤銷原處
    分等語。
三、按汽車駕駛人停車時間、位置、方式、車種不依規定者，處
    600 元以上1200以下罰鍰。道路交通管理處罰條例第56條第
    1 項第9 款定有明文。受處分人對其於前揭時、地停車位置
    不依規定乙情，並不爭執（詳見聲明異議狀），復有高雄市
    政府警察局98年12月24日第BW0000000 號舉發違反道路交通
    管理事件通知單1 份（見臺灣臺南地方法院99年度交聲字第
    637 號卷第20頁）、原處分機關99年10月8 日嘉監南字第裁
    74-BW0000000號裁決書1 份在卷可稽，堪信為真實。受處分
    人雖以：係依校方人員指示停放於校外圍牆外等語置辯。惟
    查，縱其所辯屬實，然校方人員至多僅對校園範圍內之停車
    時間、位置、方式有指揮權，對於校園範圍外屬於公共空間
    部分並無指揮權，而校園圍牆外已屬校園範圍外之公共空間
    ，其理甚明，實難諉為不知，受處分人於校園圍牆外停車，
    停車位置自應依據相關道路交通法規之規定，實難以並無指
    揮權之校方人士指示其於校外圍牆外停車，即可不依規定停
    車。綜上所述，其明知停車位置係屬校園外之公共空間而非
    校園內，仍有停車位置不依規定之違規如前，自難以校方人
    士曾指示其於校園圍牆外停車等語解免本件交通違規行為。
    原處分機關據此並援引上開道路交通管理處罰條例第56 條
    第1 項第9 款規定，裁處受處分人600 元，於法即無不合，
    本件異議為無理由，應予駁回。
據上論斷，應依道路交通事件處理辦法第18條，裁定如主文。
中    華    民    國    100     年      1   月  19    日
                  交通法庭    法  官  王麗芳
以上正本證明與原本無異。
如不服本裁定，應於收受送達後5 日內向本院提出抗告狀。
中    華    民    國   100    年    1     月    19    日
                              書記官  楊馥如